臺灣臺南地方法院民事判決
109年度訴字第1979號
原      告  良京實業股份有限公司

法定代理人  平川秀一郎

訴訟代理人  曾玟玟  
訴訟代理人  林良一  
            李禹靓  
被      告  郭秋月  


上列當事人間請求給付借款事件，於民國110年4月14日言詞辯論
終結，本院判決如下：
    主    　文
被告應給付原告新臺幣壹拾伍萬參仟柒佰壹拾元，及其中新臺幣
壹拾肆萬肆仟玖佰肆拾元自民國104年11月6日起至清償日止，按
年息百分之19.95計算之利息。
被告應給付原告新臺幣壹拾陸萬捌仟零壹元，及其中新臺幣壹拾
伍萬壹仟玖佰壹拾柒元自民國104年11月6日起至清償日止，按年
息百分之15計算之利息，暨違約金新臺幣壹仟貳佰元。
被告應給付原告新臺幣貳拾壹萬捌仟柒佰零貳元，並自民國104
年11月6日起至清償日止，按年息百分之15計算之利息，暨違約
金新臺幣壹仟貳佰元。
訴訟費用新臺幣伍仟玖佰伍拾元由被告負擔。
    事實及理由
一、本件原告起訴主張：
(一)被告前於民國93年3月22日向原債權人美國運通銀行股份有
    限公司(下稱美國運通銀行，後更名為渣打國際商業銀行股
    份有限公司，下稱渣打銀行)申請信用貸款，借款額度為500
    ,000元，並約定借款期間自撥貸之日起算，每1個月為1期，
    分36期，一次撥貸，不得循環使用，並約定特惠利率為3.88
    %，若有2次以上延滯繳款紀錄，利率自動調整為年息19.95%
    計算，按日計息，至該貸款之本息全部付清止。詎被告自95
    年6月15日起即未依約履行繳款義務，依約債務全部視為到
    期，至95年6月15日止，尚積欠153,710元，其中本金為144,
    940元，幾經催討，均未清償。
(二)又被告向渣打銀行申請信用卡使用，並簽訂使用契約，依約
    被告得持用核發之信用卡於特約商店記帳消費，並應於當期
    繳款截止日前清償，若選擇以循環信用方式繳款，仍應於當
    期繳款截止日前繳付最低付款額，並依年利率百分之20計付
    循環信用利息，且除循環信用利息外，另需收取最高3期分
    別為300元、400元、500元之違約金。詎被告未履行繳款義
    務，至95年12月27日止，共積欠168,001元，其中本金為151
    ,917元，迭經催討均未獲付款。
(三)被告另向渣打銀行申請信用卡使用，並簽訂使用契約，依約
    被告得持用核發之信用卡於特約商店記帳消費，並應於當期
    繳款截止日前清償，若選擇以循環信用方式繳款，仍應於當
    期繳款截止日前繳付最低付款額，並依年利率百分之20計付
    循環信用利息，且除循環信用利息外，另需收取最高3期分
    別為300元、400元、500元之違約金。詎被告未履行繳款義
    務，至95年12月27日止，尚積欠本金218,702元，拒不清償
    。
(四)嗣渣打銀行將上開債權均讓與原告並通知被告後，屢經催告
    仍未獲償。為此，爰依消費借貸及債權讓與之法律關係提起
    本件訴訟等語。並聲明：如主文第1、2、3項所示。
二、被告則以：積欠原告款項不爭執，然不確定原告提出之欠款
    數額是否正確，亦無證據可提出證明確切金額為何。並聲明
    ：請求駁回原告之訴。
三、得心證之理由：
(一)按當事人主張有利於己之事實者，就其事實有舉證之責任，
    民事訴訟法第277條前段定有明文。次按各當事人就其所主
    張有利於己之事實，均應負舉證之責，故一方已有適當之證
    明者，相對人欲否認其主張，即不得不更舉反證。原告於起
    訴原因已有相當之證明，被告對其主張，如抗辯其不實並提
    出反對之主張者，則被告對其反對之主張，亦應負證明之責
    ，此為舉證責任分擔之原則。原告於起訴原因已有相當之證
    明，而被告於抗辯事實並無確實證明方法，僅以空言爭執者
    ，當然認定其抗辯事實之非真正，而應為被告不利益之裁判
    (最高法院18年上字第2855號、18年上字第1679號判例意旨
    參照)。另稱消費借貸者，謂當事人一方移轉金錢或其他代
    替物之所有權於他方，而約定他方以種類、品質、數量相同
    之物返還之契約。當事人之一方對他方負金錢或其他代替物
    之給付義務而約定以之作為消費借貸之標的者，亦成立消費
    借貸，民法第474條定有明文。
(二)原告主張前揭事實，業據提出與其所述相符之美國運通信用
    貸款申請書、貸款還款明細表、債權資料明細表、分攤表、
    渣打銀行信用卡申請書、約定條款、債權讓與證明書及公告
    報紙等見為證(見卷一第11-17、21-49頁)。而被告固以前詞
    置辯，然本院審酌上開帳務明細電腦查詢資料明細，乃係原
    告人員於歷次信用卡帳務產生時業務上所製作電磁紀錄之書
    面列印，顯示系爭信用卡交易明細資料、貸款還款明細資料
    業以電磁紀錄形式存在，已一併陳列對被告有利及不利之事
    項，應具有相當之證據力，自得作為系爭信用卡及信用貸款
    欠款金額之證明，堪認原告對其主張之事實，已為相當之證
    明。而被告既不否認借款事實，僅抗辯數額，揆諸上開舉證
    責任分配法則，被告自應就原告金額計算有誤提出證據，惟
    被告僅抗辯不清楚欠款數額究否正確，但也無法提出證據(
    見卷二第90頁)，故其對於金額計算之正確性並無法提出反
    證，僅空言否認，依上開說明，尚難認被告對自己主張有利
    於己事實已盡證明之責，是被告此部分所辯，即無足採。揆
    諸前開規定及說明，原告依消費借貸及債權讓與之法律關係
    ，請求被告給付如主文第1、2、3項所示之金額、利息及違
    約金，即屬有據，應予准許。
四、末按訴訟費用，由敗訴之當事人負擔；法院為終局判決時，
    應依職權為訴訟費用之裁判，民事訴訟法第78條、第87條第
    1項分別定有明文。經核本件訴訟費用額即第一審裁判費為5
    ,950元，而原告之請求為有理由，爰依上開規定確定被告應
    負擔之訴訟費用如主文第4項所示。
五、據上論結，本件原告之訴為有理由，判決如主文。
中　　華　　民　　國　　110 　年　　4 　　月　　28　　日
                   民事第四庭    法    官　田玉芬
以上正本係照原本作成。
如對本判決上訴，須於判決送達後20日內向本院提出上訴狀。
如委任律師提起上訴者，應一併繳納上訴審裁判費。
中　　華　　民　　國　　110 　年　　4 　　月　　29　　日
                                書 記 官  林彥汝